lt-LT: Audinio apdaila: Šiauštas; Ėsdintas / „devoré“; Glamžytas; Reljefinis; Blizgus; Matinis; Metalizuota / lamė apdaila; Klostuotas; Spausdinta apdaila; Plautas smėliu; Plautas; Kitas
nb: Stoffoverflate: Børstet; Utbrent/devoré; Kreppet; Preget; Blank; Matt; Metallisk/lamé-finish; Plissert; Trykt finish; Sandvasket; Vasket; Annet
vi: Hoàn thiện vải: Cào lông; Kỹ thuật Burnout/devoré; Nhăn; Dập nổi; Bóng; Mờ; Bề mặt kim loại/lamé; Xếp ly; Bề mặt in; Giặt cát; Đã giặt; Khác
th: การตกแต่งผิวเนื้อผ้า: ปัดขน; เบิร์นเอาท์/เดวอเร; จับย่น; อัดลาย; เงางาม; ผิวด้าน; เมทัลลิก/ลาเม่; จับจีบ; พิมพ์ลาย; ขัดทราย; ซัก; อื่นๆ
ja: 生地仕上げ: 起毛加工; バーンアウト/デボレ; クリンクル加工; エンボス加工; 光沢仕上げ; マット仕上げ; メタリック/ラメ仕上げ; プリーツ加工; プリント仕上げ; サンドウォッシュ加工; ウォッシュ加工; その他
ro-RO: Finisajul materialului: Periat; Burnout/devoré; Creponat; Embosat; Lucios; Mat; Finisaj metalic/lamé; Plisat; Finisaj imprimat; Spălat cu nisip; Spălat; Altele
bg-BG: Финиш на плата: Изчеткано; Деворе; Намачкано; Релефно; Гланцирано; Матово; Метален/ламе завършек; Плисирано; С щампа; Пясъчно пране; Прано; Друго
fi: Kankaan viimeistely: Harjattu; Polttokuvioitu/devoré; Rypistetty; Kohokuvioitu; Kiiltävä; Matta; Metalli-/lamé-viimeistely; Pliseerattu; Painokuvioitu; Hiekkapesty; Pesty; Muu
pl: Wykończenie tkaniny: Szczotkowane; Wypalane / devoré; Kreszowane; Wytłaczane; Błyszczące; Matowe; Wykończenie metaliczne / lamé; Plisowane; Z nadrukiem; Prane z piaskiem; Prane; Inne
cs: Povrchová úprava látky: Počesané; Vypalované (devoré); Mačkané; Vytlačované; Lesklé; Matné; Metalické/lamé; Plisované; S potiskem; Oprané pískem (pískované); Oprané; Jiné
sl-SI: Zaključek tkanine: Brušeno; Devore; Zmečkano; Reliefno; Sijajno; Mat; Kovinski zaključek/lame; Plisirano; Tiskan zaključek; Peskano; Prano; Drugo
pt-PT: Acabamento em tecido: Escovado; Devoré/burnout; Enrugado; Em relevo; Brilhante; Mate; Acabamento metálico/lamé; Plissado; Acabamento estampado; Lavado a areia; Lavado; Outro
it: Finitura del tessuto: Garzato; Devoré; Stropicciato; Goffrato; Lucido; Opaco; Finitura metallizzata/lamè; Plissettato; Finitura stampata; Lavato con sabbia; Lavato; Altro
zh-CN: 面料处理工艺: 拉绒; 烂花; 起皱; 压花; 光泽; 哑光; 金属光泽/金银丝整理; 百褶; 印花整理; 砂洗; 水洗; 其他
ru: Отделка ткани: С начесом; Травление/деворе; Жатка; Тиснение; Глянцевая; Матовая; Металлик/ламе; Плиссе; Принт; Песочная стирка; Стиранная; Другое
sv: Tygfinish: Borstad; Ausbrenner/devoré; Skrynklad; Präglad; Glansig; Matt; Metallic-/laméfinish; Plisserad; Tryckt finish; Sandtvättad; Tvättad; Övrigt
de: Stoffveredelung: Gebürstet; Ausbrenner/Devoré; Gecrinkelt; Geprägt; Glänzend; Matt; Metallic-/Lamé-Finish; Plissiert; Bedrucktes Finish; Sandgewaschen; Gewaschen; Sonstiges
hr-HR: Završna obrada tkanine: Brušeno; Devoré (burnout); Naborano; Reljefno; Sjajno; Mat; Metalik / lamé; Plisirano; S printom; Pjeskareno; Isprano; Ostalo
sk-SK: Povrchová úprava látky: Počesaná; Leptaná (devoré); Krčená; Razená; Lesklá; Matná; Metalická/lamé; Plisovaná; S potlačou; Pieskovaná; Praná; Iná
ko: 원단 마감: 브러시드; 번아웃/데보레; 크링클; 엠보싱; 유광; 무광; 메탈릭/라메 마감; 플리츠; 프린트 마감; 샌드워시드; 워싱; 기타
fr: Finition du tissu: Brossé; Dévoré; Froissé; Gaufré; Brillant; Mat; Finition métallique/lamée; Plissé; Finition imprimée; Lavé au sable; Lavé; Autre
hu: Szövet felületkezelés: Bolyhozott; Kiégetett/devoré; Gyűrt; Dombornyomott; Fényes; Matt; Fémes/lamé felület; Rakott; Nyomott minta; Homokmosott; Mosott; Egyéb
nl: Stof afwerking: Geborsteld; Ausbrenner/devoré; Gekreukeld; Met reliëf; Glanzend; Mat; Metallic/lamé-afwerking; Geplooid; Bedrukte afwerking; Zandgewassen; Gewassen; Overig
da: Stoffets overfladebehandling: Børstet; Ausbrenner/devoré; Rynket; Præget; Blank; Mat; Metallisk/lamé-finish; Plisseret; Printet finish; Sandvasket; Vasket; Andet
en: Fabric finish: Brushed; Burnout/devoré; Crinkled; Embossed; Glossy; Matte; Metallic/lamé finish; Pleated; Printed finish; Sandwashed; Washed; Other
el: Φινίρισμα υφάσματος: Βουρτσισμένο; Burnout/Ντεβορέ; Τσαλακωμένο; Ανάγλυφο; Γυαλιστερό; Ματ; Μεταλλιζέ/λαμέ φινίρισμα; Πλισέ; Εμπριμέ φινίρισμα; Πλυμένο με άμμο; Πλυμένο; Άλλο
tr: Kumaş bitişi: Fırçalanmış; Yıpratılmış/devore; Kırışık; Kabartmalı; Parlak; Mat; Metalik/lame yüzey; Pileli; Baskılı yüzey; Kum yıkamalı; Yıkanmış; Diğer
zh-TW: 布料整理: 磨毛; 爛花; 壓皺; 壓花; 亮面; 霧面; 金屬/金蔥飾面; 褶皺; 印花飾面; 砂洗; 水洗; 其他
es: Acabado de la tela: Cepillado; Devoré (burnout); Arrugado; En relieve; Brillante; Mate; Acabado metálico/lamé; Plisado; Acabado estampado; Lavado a la arena; Lavado; Otro
pt-BR: Acabamento do tecido: Escovado; Devorê; Amassado; Em relevo; Brilhante; Fosco; Acabamento metálico/lamê; Plissado; Acabamento estampado; Lavado com areia; Lavado; Outros